臺灣嘉義地方法院刑事判決
111年度易字第234號
公  訴  人  臺灣嘉義地方檢察署檢察官
被      告  郭宗仁


上列被告因恐嚇危害安全等案件，經檢察官提起公訴（111年度
偵字第4481號），本院判決如下：
    主      文
郭宗仁犯恐嚇危害安全罪，處有期徒刑參月，如易科罰金，以新
臺幣壹仟元折算壹日。
    事實及理由
一、犯罪事實
    郭宗仁於民國110年2月3日凌晨2時30分許，在址設嘉義市○
    區○○路000號「阿信美食」用餐時，因不明原因對當時鄰桌
    用餐之黃○○及劉○○與其等外籍友人心生不悅，竟基於公然侮
    辱及恐嚇危害安全之犯意，在此不特定多數人得共見共聞之
    處所，同時向黃○○及劉○○辱罵並恫嚇稱「你是看三小、幹你
    娘，老雞掰、臭雞掰」、「要把你打到沒路跑」等語，並隨
    即以行動電話撥打不詳友人稱「現在在哪，人都給我帶來信
    哥(指阿信美食攤)這裡」，且在通話結束後對黃○○及劉○○恫
    稱「好膽都不要給您爸走、您爸等你、您爸看你要怎麼出去
    」等語，以此加害生命、身體之事恐嚇黃○○及劉○○致生危害
    於安全，並足以貶損黃○○及劉○○之名譽。
二、證據能力
    刑事訴訟法159條之5規定，被告以外之人於審判外之陳述，
    雖不符前4條之規定，而經當事人於審判程序同意作為證據
    ，法院審酌該言詞陳述或書面陳述作成時之情況，認為適當
    者，亦得為證據。當事人、代理人或辯護人於法院調查證據
    時，知有第159條第1項不得為證據之情形，而未於言詞辯論
    終結前聲明異議者，視為有前項之同意。本判決以下所引用
    之傳聞證據，檢察官及被告郭宗仁於審判程序中均同意作為
    證據使用，或知有傳聞證據之情形而未於言詞辯論終結前聲
    明異議，本院審酌該等證據作成時之情況，並無違法取證之
    情形，又與本案有關聯性，認為以之作為證據應屬適當，均
    具有證據能力。
三、認定犯罪事實所憑之證據及理由　
　  上揭犯罪事實，業據被告坦承不諱(本院卷第39頁)，核與告
    訴人黃○○（警卷第5頁至第9頁）及劉○○（警卷第11頁至第15
    頁）指訴相符，並有卷附指認犯罪嫌疑人紀錄表2份（警卷
    第18頁至第19頁）、員警密錄器錄影畫面擷取照片（警卷第
    22頁至第23頁）、嘉義市政府警察局第一分局長榮派出所受
    理刑事案件報案三聯單、受理各類案件紀錄表（警卷第20頁
    至第21頁）可佐，被告任意性自白核與事實相符，本件事證
    明確，被告犯行堪予認定，應依法論科。
四、論罪科刑
  ㈠核被告所為，係犯刑法第第309條第1項公然侮辱罪及同法第3
    05條之恐嚇危害安全罪。被告與鄰桌用餐之告訴人2人因不
    明原因發生不悅而主觀上基於單一決意，在密切接近於同一
    時、地所為，各行為之獨立性極為薄弱，依一般社會觀念難
    以強行分離，自應評價為一行為。被告同時對告訴人2人為
    辱罵、恫嚇行為，係一行為同時觸犯2個公然侮辱罪及2個恐
    嚇危害安全罪，為想像競合犯，應依刑法第55條前段規定，
    從一重論以恐嚇危害安全罪。起訴意旨雖認被告係基於不同
    犯意應數罪併罰，惟起訴犯罪事實之罪數，檢察官起訴書內
    如有所主張，固足為法院審判之參考。然經法院審理結果，
    認定之罪數與起訴書主張不同時，則為法院認事、用法職權
    之適法行使，並不受檢察官主張之拘束（最高法院103年度
    台上字第1198號判決意旨參照）。是檢察官認應論以數罪係
    有所誤會，應由本院職權認定如上。
  ㈡被告構成累犯之事實及應加重其刑之事項，均應由檢察官主
    張並具體指出證明之方法後，經法院踐行調查、辯論程序，
    方得作為論以累犯及是否加重其刑之裁判基礎(最高法院刑
    事大法庭110年度台上大字第5660號裁定意旨參照)。本件檢
    察官已提出本院105年度嘉簡字第1471號刑事判決用以舉證
    構成被告累犯且具體說明被告犯罪後應謹慎但未有如此仍犯
    本案，足見刑罰反應薄弱而有加重其刑之必要(本院卷第44
    頁、第47頁至第50頁)，且被告前因賭博案件，經本院以105
    年度嘉簡字第1471號刑事判決判處有期徒刑3月確定，嗣於1
    05年12月15日易科罰金執行完畢，有卷附臺灣高等法院被告
    前案紀錄表可參且為被告所承認(本院卷第43頁)，其於受有
    期徒刑之執行完畢後，5年以內故意再犯本案有期徒刑以上
    之罪，確為累犯，本院審酌被告犯罪情狀，認為如依累犯規
    定加重最低本刑，並不會使被告所受之刑罰超過其所應負擔
    之罪責，也不會使其人身自由因此遭受過苛之侵害，與憲法
    罪刑相當原則及比例原則皆無抵觸，應依刑法第47條第1項
    規定加重其刑。至司法院釋字第775號解釋，依解釋文及理
    由之意旨，係指構成累犯者，不分情節，一律加重最低本刑
    ，於不符合刑法第59條所定要件之情形下，致生行為人所受
    之刑罰超過其所應負擔罪責之個案，不符罪刑相當原則、比
    例原則。於此範圍內，在修正前，為避免發生上述罪刑不相
    當之情形，法院就該個案應裁量是否加重最低本刑；依此，
    該解釋係指個案應量處最低法定刑、又無法適用刑法第59條
    在內減輕規定之情形，法院應依此解釋意旨裁量不予加重最
    低本刑（最高法院108年度台上字第338號判決意旨參照），
    本案被告犯罪情節既無上開情事，尚無依上開解釋意旨裁量
    不予加重最低本刑之餘地，附此敘明。　　　　
  ㈢爰審酌被告與告訴人2人僅因偶然間鄰桌用餐而因不明原因而
    生不悅，卻未能循理性方式與告訴人2人溝通消彌彼此歧見
    ，僅因氣憤難平而未能控制自身情緒，即在公開場合以粗鄙
    言語辱罵、恫嚇告訴人2人，致其2人深感難堪及心理上產生
    不安與恐懼，所為誠屬不該，並考量被告犯後坦承犯行，雖
    有意願與告訴人2人和解然就賠償金額未達共識，暨其自陳
    高職肄業之智識程度，與配偶離婚、育有2名子女均已成年
    ，無業，與父母同住，家境小康等一切情狀，量處如主文所
    示之刑，並諭知易科罰金之折算標準(基於精簡裁判之要求
    ，即使法院論以累犯，無論有無加重其刑，判決主文均無庸
    為累犯之諭知)。
據上論斷，應依刑事訴訟法第299條第1項前段(依刑事判決精簡
原則，僅記載程序法條)，判決如主文。
本案經檢察官陳睿明提起公訴，檢察官楊麒嘉到庭執行職務。
中　　華　　民　　國　　111 　年　　5 　　月　 31 　　日
                  刑事第八庭  法　官  盧伯璋
以上正本證明與原本無異。
如不服本判決應於收受判決後20日內向本院提出上訴書狀，並應
敘述具體理由；其未敘述上訴理由者，應於上訴期間屆滿後20日
內向本院補提理由書（均須按他造當事人之人數附繕本）「切勿
逕送上級法院」。告訴人或被害人如對於本判決不服者，應具備
理由請求檢察官上訴，其上訴期間之計算係以檢察官收受判決正
本之日期為準。　　　　　　　　　
中　　華　　民　　國　　111 　年　　5 　　月　　31　　日
                              書記官  曹瓊文
附錄本案論罪科刑法條全文：
中華民國刑法第309條
公然侮辱人者，處拘役或九千元以下罰金。
以強暴犯前項之罪者，處一年以下有期徒刑、拘役或一萬五千元
以下罰金。
中華民國刑法第305條
以加害生命、身體、自由、名譽、財產之事恐嚇他人，致生危害
於安全者，處二年以下有期徒刑、拘役或九千元以下罰金。